【裁判字號】    97,訴,185
【裁判日期】    971014
【裁判案由】    毒品危害防制條例
【裁判全文】
臺灣臺東地方法院刑事判決               97年度訴字第185號
公  訴  人  臺灣臺東地方法院檢察署檢察官
被      告  乙○○
                    （另案於臺灣臺東監獄執行中）
上列被告因違反毒品危害防制條例案件，經檢察官提起公訴（97
年度偵字第418號），被告於本院準備程序進行中就被訴事實為
有罪之陳述，經本院合議庭裁定由受命法官獨任進行簡式審判程
序，判決如下：
    主  文
乙○○施用第一級毒品，累犯，處有期徒刑玖月；扣案之海洛因
壹包（淨重壹點玖伍公克，空包裝重零點貳捌公克）沒收銷燬之
。又施用第二級毒品，累犯，處有期徒刑捌月；扣案之甲基安非
他命貳包（驗餘淨重合計參拾肆點伍零壹公克）沒收銷燬之。應
執行有期徒刑壹年肆月，扣案之海洛因壹包（淨重壹點玖伍公克
，空包裝重零點貳捌公克）及甲基安非他命貳包（驗餘淨重合計
參拾肆點伍零壹公克）均沒收銷燬之。
    犯罪事實
一、乙○○前於民國88年間因施用毒品案件，經臺灣臺中地方法
    院以88年度毒聲字第1265號裁定送觀察、勒戒後，認無繼續
    施用毒品傾向，由臺灣臺中地方法院檢察署檢察官於88年3
    月9日以88年度偵字第5954號為不起訴處分確定，又於89年
    間因施用毒品案件，經本院以89年度毒聲字第288號裁定送
    觀察、勒戒後，認有繼續施用毒品傾向，經本院以89年度毒
    聲字第341號裁定送戒治處所施以強制戒治，於90年5月8日
    停止戒治付保護管束，於90年7月5日保護管束期滿視為執行
    完畢，同案經檢察官提起公訴，經本院以89年度東簡字第25
    9號判處有期徒刑4月確定，於90年11月10日執行完畢；復於
    上開強制戒治執行完畢釋放後5年內之94年間因施用毒品案
    件，經本院以94年度東簡字第162號判處有期徒刑6月確定，
    於95年2月16日執行完畢；再因施用毒品案件，經本院以94
    年度易字第260號判處有期徒刑8月確定，於96年2月20日執
    行完畢。又因施用毒品案件，經本院於97年3月25日以97 年
    度訴字第15號判處有期徒刑1年2月確定。猶未能戒除毒癮，
    明知海洛因及甲基安非他命均經公告列為毒品危害防制條例
    第2條第2項第1款、第2款之第1、2級毒品，不得非法持有、
    施用，仍基於施用第1級毒品海洛因及第2級毒品甲基安非他
    命之犯意，於97年2月22日下午2時許，在臺東縣大武鄉○○
    村○○路15號處，以將海洛因放入香菸內點燃香菸吸用之方
    式，施用海洛因1次，另以將甲基安非他命置於玻璃球吸食
    器內用火燒烤吸食煙氣之方式，施用甲基安非他命1次。嗣
    於同日下午4時30分許，為警在上址查獲，並扣得海洛因1
    包（淨重1.95公克，空包裝重0.28公克）及甲基安非他命2
    包（驗餘淨重合計34.501公克）。
二、案經臺東縣警察局大武分局報告臺灣臺東地方法院檢察署檢
    察官偵查起訴。
    理  由
一、訊據被告乙○○對於上開犯罪事實，業於警詢、偵查、本院
    準備程序及審理時坦白承認，又被告之尿液經送驗結果，呈
    現嗎啡及甲基安非他命之陽性反應，有臺東縣警察局大武分
    局97年度人犯涉毒品危害防制條例採樣尿液送檢驗代號登記
    簿及慈濟大學濫用藥物檢驗中心檢驗總表各1紙在卷可參，
    再扣案之海洛因1包經法務部調查局濫用藥物實驗室鑑驗結
    果，內含第1級第6項毒品海洛因成分（淨重1.95公克，空包
    裝總重0.28公克，純度55.61%，純質淨重1.08公克），有該
    局97年3月20日調科壹字第09723015080號鑑定書1紙附卷可
    稽，復扣案之甲基安非他命2包，經高雄市立凱旋醫院鑑驗
    結果，檢出甲基安非他命成分（驗餘淨重合計34.501公克）
    ，有高雄市立凱旋醫院濫用藥物成品檢驗鑑定書1紙附卷可
    按，本案事證已臻明確，被告前揭犯行堪以認定。
二、核被告所為，係違反毒品危害防制條例第10條第1項之施用
    第1級毒品罪及同條例第10條第2項之施用第2級毒品罪。被
    告施用海洛因、甲基安非他命前持有各該毒品之低度行為，
    應分別為嗣後施用之高度行為所吸收，均不另論罪。被告所
    犯上開施用第1、2級毒品罪，犯意各別，行為互殊，應予分
    論併罰。被告有如犯罪事實欄所載論罪科刑及執行情形，有
    臺灣高等法院被告前案紀錄表1份在卷可考，其於有期徒刑
    執行完畢後，5年以內故意再犯本案有期徒刑以上之2罪，均
    為累犯，應依刑法第47條第1項之規定，各加重其刑。爰審
    酌被告有多次施用毒品前科，仍未能戒除毒癮，惟念其尚能
    坦承犯行，犯罪後態度良好等一切情狀，分別量處如主文所
    示之刑，並定其應執行之刑。扣案之海洛因1包（淨重1.95
    公克，空包裝重0.28公克）及甲基安非他命2包（驗餘淨重
    合計34.501公克）為查獲之第1、2級毒品，不問屬於犯人與
    否，均應依毒品危害防制條例第18條第1項前段規定宣告沒
    收銷燬之，至於鑑定時經取樣鑑驗耗用之海洛因、甲基安非
    他命，均已滅失不存在，爰不併予宣告沒收銷燬。又包裝扣
    案海洛因及甲基安非他命所用之包裝袋3個，因內含極微量
    之海洛因、甲基安非他命殘留而無法析離，應併依毒品危害
    防制條例第18條第1項前段之規定，沒收銷燬之。
據上論斷，應依刑事訴訟法第273條之1第1項、第299條第1項前
段、第310條之2、第454條，毒品危害防制條例第10條第1項、第
2項、第18條第1項前段，刑法第11條、第47條第1項、第51條第5
款規定，判決如主文。
本案經檢察官甲○○到庭執行職務。
中    華    民    國    97    年    10    月    14    日
                  刑事第四庭    法  官  馬培基
以上正本證明與原本無異。
如不服本判決應於收受本判決後10日內向本院提出上訴書狀；上
訴書狀應敘述具體理由。未敘述上訴理由者，應於上訴期間屆滿
後20日內向本院補提理由書狀（均須按他造當事人之人數附繕本
）。「切勿逕送上級法院」。
                                書記官  陳憶萱
中    華    民    國    97    年    10    月    14    日
附錄論罪科刑法條全文：
毒品危害防制條例第10條
施用第一級毒品者，處6月以上5年以下有期徒刑。
施用第二級毒品者，處3年以下有期徒刑。


司法院資訊處製作；財團法人民間司法改革基金會備份。
